【裁判字號】    89,訴,1464
【裁判日期】    891206
【裁判案由】    違反藥事法
【裁判全文】
臺灣桃園地方法院刑事判決                        八十九年度訴字第一四六四號
    公  訴  人  臺灣桃園地方法院檢察署檢察官
    被      告  甲○○
右列被告因違反藥事法案件，經檢察官提起公訴（八十九年度偵字第一三六六一號）
，本院判決如左：
    主  文
甲○○連續明知為禁藥而寄藏，處有期徒刑參月。緩刑參年。
扣案安非他命壹包（毛重拾伍點陸公克）沒收銷燬之。
    事  實
一、甲○○明知安非他命為主管機關行政院衛生署依藥事法公告禁止製造、販賣之禁
    藥，竟仍基於概括犯意，自民國八十九年五月間某日起至同年七月二十八日止，
    連續在其桃園縣中壢市○○○街六十五巷二十八號住所處，先後多次收受年籍不
    詳綽號「小王」之成年男子寄放之安非他命，並允代為寄藏在其上址住處。每次
    寄放數量約一至數公克不等，約二、三天即為「小王」向甲○○取回施用，其實
    際寄藏次數不詳。嗣於八十九年七月二十八日晚間五時許，甲○○復接受「小王
    」寄放之安非他命一包（毛重十五點六公克）後，將之藏放在上址住處。旋於當
    日晚間八時三十分許，為警在上址查獲，並扣得上開安非他命一包。
二、案經桃園縣警察局平鎮分局報請台灣桃園地方法院檢察署檢察官偵查起訴。
    理  由
一、訊據被告甲○○固不否認於右揭時地，連續允受「小王」寄放安非他命並將之藏
    放於其金峰二街住所等事實不諱，惟否認有何違反藥事法犯行。辯稱：小王是伊
    的朋友，有時候來伊家裡用安非他命，剩下的他說帶著不方便，就放在伊這裡，
    因為小王是伊的客戶，伊不方便拒絕，伊不知道這樣犯法云云。經查，右揭事實
    ，迭據被告於偵審中自承在卷，並有安非他命一包扣案可資佐證。被告既收受小
    王之安非他命，以俟小王下次到來方便施用，核其行為即屬寄藏。至其辯稱係礙
    於情面而允予收受，且不知行為違法云云，縱令屬實，亦非可得解免罪責之理由
    ，此觀刑法第十六條規定自明。末查公訴人雖稱被告代為寄藏「小王」安非他命
    之次數有二十次之多，惟被告在本院審理時則陳稱：伊是說小王來伊家約二十次
    ，寄放次數伊不記得，他看東西沒有就會補一下等語，是雖堪信寄藏次數不僅一
    次，惟實際次數則無法稽考，併予敘明。綜上所述，本件事證明確，被告犯行已
    堪認定。
二、查安非他命為中央主管機關行政院衛生署於六十九年十二月八日以衛署藥字第三
    ０一一二四號函公告列為禁止製造之毒害藥品，並自七十年六月一日禁止販賣，
    又於七十五年七月十一日以衛署藥字第五九七六二七號公告列入禁藥管理，依藥
    事法第二十二條第一款規定，為禁藥；嗣雖經列為毒品危害防制條例之第二級毒
    品，惟仍不失其禁藥之性質。核被告甲○○所為，係犯藥事法第八十三條第一項
    之寄藏禁藥罪。其持有安非他命之低度行為為寄藏之高度行為所吸收，不另論罪
    。被告先後多次寄藏行為，時間緊接，所犯構成要件相同罪名，顯係基於概括犯
    意，應依連續犯之規定以一罪論。爰審酌被告此前並無前科，有台灣桃園地方法
    院檢察署刑案資料查註記錄表一紙附卷可稽，其犯罪之動機、手段，及犯後坦承
    犯行，態度良好等一切情狀，量處如主文所示之刑，以示懲儆。末查被告前未曾
    受有期徒刑以上刑之宣告，有右刑案資料查註紀錄表可稽，此次一時失慮，偶罹
    刑典，事後已坦承犯行，深具悔意，經此刑之宣告後，應知警惕而無再犯之虞，
    本院因認暫不執行其刑為當，爰併宣告緩刑三年，用啟自新。扣案安非他命一包
    係違禁物，依刑法第三十八條第一項第一款宣告沒收。
據上論斷，應依刑事訴訟法第二百九十九條第一項前段，刑法第十一條前段、第五十
六條、第七十四條第一款，第三十八條第一項第一款，藥事法第八十三條第一項，判
決如主文。
本案經檢察官張春暉到庭執行職務。
中        華        民        國    八十九    年    十二    月    六    日
                                臺灣桃園地方法院刑事第五庭
                                    法  官   陳彥宏
右正本證明與原本無異。
如不服本判決，應於判決送達後十日內向本院提出上訴狀( 應附繕本 )，上訴於
臺灣高等法院。
                                    書記官   魏慧夷
中        華        民        國    八十九    年    十二    月    六    日
論罪法條：
第八十三條
明知為偽藥或禁藥，而販賣、供應、調劑、運送、寄藏、牙保、轉讓或意圖販賣而陳
列者，處五年以下有期徒刑，得併科新臺幣十萬元以下罰金。
犯前項之罪，因而致人於死者，處七年以上有期徒刑，致重傷者，處一年以上七年以
下有期徒刑。
因過失犯第一項之罪者，處一年以下有期徒刑、拘役或新臺幣十萬元以下罰金。
第一項之未遂犯罰之。


司法院資訊處製作；財團法人民間司法改革基金會備份。
